---
title: "TPC1"
author: "Grupo4"
date: "`r Sys.Date()`"
output:
  word_document: default
  html_document: default
  pdf_document: default
---

# Nota:
Deve efetuar todos os Save com "Save with encoding UTF-8" de modo a manter palavras acentuadas e caracteres especiais**

``` {r setup, include=FALSE} 
knitr::opts_chunk$set (echo = TRUE,eval=FALSE) 
```

## Base de dados:condutores.csv
```{r}
# Remover tudo!

# Incluir as libraries de que necessita
library(VIM)
library(plyr)
library(ggplot2)
library(dplyr)
library(lubridate)
library(tidyverse)
library(psych)
library (corrplot)
library(ggplot2)
library(ggfortify)
library(lsr)# Cramer's V e Eta
library(factoextra)
```
# Questão 1 [5 valores] 

## Leitura dos dados condutores.csv.

```{r}
Data <-read.csv("condutores.csv", header=TRUE, stringsAsFactors =T,sep=",",dec=",",check.names=F,na.strings=c("NA","NÃO DEFINIDO"),fileEncoding = "UTF-8")

```
## Averigue a existência de valores omissos e, caso existam, identifique as respetivas variáveis. Realize a imputação dos valores omissos da variável "Tempo.Condução.Continuada" considerando as variáveis Tipo.Veiculo, Tipo.Serviço e Distrito. Faça upload do sumário de Tempo.Condução.Continuada após a imputação.

```{r}
summary(is.na(Data))
Data1<-Data[,c("Tempo Condução Continuada", "Tipo Veiculo", "Tipo Serviço", "Distrito")]

Data1<-kNN(Data1, variable = "Tempo Condução Continuada", k = 200)

summary(is.na(Data1))

Data1<- Data1[, c("Tempo Condução Continuada", "Tipo Veiculo", "Tipo Serviço", "Distrito")]

Data$`Tempo Condução Continuada`<-Data1$`Tempo Condução Continuada`
```
```{r}
summary(Data$`Tempo Condução Continuada`)
```

## Questão 2 [5 valores] Efetue a análise descritiva da variável Ano.matricula, de modo a completar:

```{r}

#Efetue a análise descritiva da variável Ano.matricula, de modo a completar:

#O veículo mais antigo é do ano 1914 e a percentagem (cumulativa) de veículos com ano de matrícula inferior ou igual a 2007 é 51,5%(percentagem com uma casa decimal); os veículos com ano de matrícula inferior a 1977 (indique o ano) podem ser considerados outliers.  Considerando o ano de 2020 para o cálculo da idade dos veículos, observa-se que 25% dos veículos têm menos de 7 anos. 

```
## Questão 3 [5 valores] Crie a variável nominal Estação_Ano com as classes "Inverno", "Primavera", "Verão" e "Outono" e faça upload do correspondente gráfico de barras apresentando as frequências relativas.

```{r}
Data$Estacao_ano<- rep(NA,40209)
Data$Datahora<- ymd_hms(Data$Datahora)
Data$Estacao_ano[which(Data$Datahora > "2020-3-22" & Data$Datahora <= "2020-6-20" )]<- "Primavera"
Data$Estacao_ano[which(Data$Datahora > "2020-6-20" & Data$Datahora <= "2020-9-22" )]<- "Verão"
Data$Estacao_ano[which(Data$Datahora > "2020-9-22" & Data$Datahora <= "2020-12-21" )]<- "Outono"
Data$Estacao_ano[which(Data$Datahora > "2020-12-21" & Data$Datahora <= "2021-1-1" )]<- "Inverno"
Data$Estacao_ano[which(Data$Datahora >= "2020-1-1" & Data$Datahora <= "2020-3-22" )]<- "Inverno"


freq.rel<-table(Data$Estacao_ano)/length(Data$Estacao_ano)

barplot(freq.rel)




```

## Questão 4 [5 valores] Com base no cálculo de uma medida de associação, estude a relação existente entre a variável Lesoes.a.30.dias e cada uma das seguintes variáveis: Estacao_ano e Ano.matricula. Faça o upload dos valores das medidas de associação e dos gráficos que ilustram as mesmas associações.


```{r}
coords <- table(Data$`Lesões a 30 dias`)
p<-barplot(coords, ylim=c(0,30000),main = "Frequencia",col="lightgrey")
text(x = p, y = coords, label = coords, cex = 0.8,pos = 3, col = "blue")

x<-table(Data$`Lesões a 30 dias`,Data$Estacao_ano)
(x_1<-round(prop.table(x,2)*100,1))

coords <- x_1
p<-barplot(x_1,beside=TRUE,legend.text = TRUE, ylim=c
(0,100), xlab="Estação",ylab="Lesão's %", col= c("dodgerblue3","green", "blue", "red"),args.legend = list(x = "topright",inset =
c(- 0.05, 0)))
text(x = p, y = coords, label = coords,cex = 0.8,pos =
1, col = "white")

cramersV(Data$`Lesões a 30 dias`,Data$Estacao_ano)

ggplot(Data, aes(x=Data$`Lesões a 30 dias`, y=Data$`Ano matricula`)) +
geom_violin(width=1,trim=FALSE)+
geom_boxplot(width=0.1, color="grey",
alpha=0.2)

anova_ <- aov (Data$`Ano matricula` ~ Data$`Lesões a 30 dias`, Data)
(Eta_ <- sqrt(etaSquared(anova_ )[,1]))


```

## Tarefa final: Submeta, no Moddle, um ficheiro pdf resultado da compilação do TEMPLATE_QUIZ1.
## Caso os resultados apresentados não sejam coerentes com as respostas dadas, a classificação será penalizada.